臺灣臺南地方法院刑事判決　　　　　　　96年度易字第1046號
聲　請　人　臺灣臺南地方法院檢察署檢察官
被　　　告　甲○○
　　　　　　　　　　（
　　　　　　乙○○
　　　　　　　　　　（
上列被告因竊盜案件，經檢察官提起公訴（九十六年度偵字第九
○五六號），被告於準備程序期日就被訴事實為有罪之陳述，本
院裁定進行簡式審判程序，判決如下：
    主  文
甲○○、乙○○共同攜帶兇器竊盜，均累犯，甲○○處有期徒刑
柒月，乙○○處有期徒刑伍月，扣案之鋼鋸手把壹支及白色手套
貳只均沒收；又共同攜帶兇器竊盜，均累犯，各處有期徒刑柒月
，扣案之鋼鋸手把壹支及白色手套貳只均沒收。甲○○應執行有
期徒刑壹年，乙○○應執行有期徒刑拾月，扣案之鋼鋸手把壹支
及白色手套貳只均沒收。
    事  實
一、甲○○於民國九十三年間，因違反家庭暴力防治法案件，經
    臺灣高等法院臺南分院以九十三年度上易字第四七七號判處
    有期徒刑三月確定，又於九十三、九十四年間，因妨害自由
    及偽造文書案件，經本院以九十四年度少連簡字第一號、九
    十三年度訴字第一三二四號判處有期徒刑四月、三月確定，
    上開三罪，經本院以九十四年度聲字第一八○九號裁定應執
    行有期徒刑九月確定，於九十五年四月二日執行完畢出監，
    其復於九十四年間，因偽造文書案件，經本院以九十四年度
    訴字第一○六三號判處有期徒刑八月確定，並與上開三罪更
    定應執行有期徒刑一年二月，然因上開三罪已執行有期徒刑
    九月完畢，故僅執行有期徒刑五月，而於九十五年十月二十
    九日縮刑期滿執行完畢。乙○○則於九十一年間，因施用第
    二級毒品案件，經本院以九十一年度易字第一一○二號分別
    判處有期徒刑五月、六月，應執行刑有期徒刑十月，如易科
    罰金，以銀元三百元折算一日確定，於九十二年二月十八日
    易科罰金執行完畢。
二、詎甲○○、乙○○二人仍不知警惕，竟共同基於意圖為自己
    不法所有之犯意聯絡，於九十六年六月三日凌晨三時許，由
    甲○○駕駛車牌號碼ＵＯＲ－七四二號輕機車搭載乙○○前
    往臺南縣永康市三民里鹽水溪上山上至安南分歧南科線一號
    高壓電塔，由甲○○及乙○○二人穿戴手套輪流持甲○○所
    有，客觀上足以對人之生命、身體造成危害，足供兇器使用
    之鋼鋸一支，鋸斷臺灣電力股份有限公司所有立於高壓電塔
    水泥基座上之鐵欄杆乙批（重約五十公斤）而竊取之，得手
    後即將磨損之鋼鋸刀片拆下隨意丟棄，另鐵欄杆則由甲○○
    持以變賣，變賣所得新臺幣（下同）三千五百元再由二人均
    分。
三、甲○○與乙○○二人，復基於意圖為自己不法所之犯意聯絡
    ，於九十六年六月七日凌晨一時三十分許，由甲○○駕駛上
    開輕機車搭載乙○○前往上址，再由其二人穿載手套輪流持
    甲○○所有，客觀上足以對人之生命、身體造成危害，足供
    兇器使用之鋼鋸一支，鋸斷臺灣電力股份有限公司所有立於
    高壓電塔水泥基座上之鐵欄杆乙批（重約八十公斤）而竊取
    之，得手後將磨損之鋼鋸刀片拆下隨意丟棄後，由甲○○駕
    駛上開機車搭載乙○○並載運上開竊得之鐵欄杆離去。嗣於
    同日凌晨四時許，二人行經臺南縣永康市○○○路與正北一
    路口時，為警查獲，並當場扣得鋼鋸手把一支、白色手套一
    只及鐵欄杆乙批（重約八十公斤），另在前開高壓電塔水泥
    基座上扣得白色手套一只。
四、乙○○並於九十六年六月七日為警查獲後，移送臺灣臺南地
    方法院檢察署訊問時，於前開事實欄二所載之竊盜犯行尚未
    被有偵查犯罪職務之機關或公務員發覺前，即主動向檢察官
    自首坦承犯行並進而接受裁判。
五、案經臺灣電力股份有限公司訴由臺南縣警察局永康分局報請
    臺灣臺南地方法院檢察署檢察官偵查起訴。
    理  由
一、本件係經被告甲○○、乙○○於本院當庭表示認罪，而以簡
    式審判程序加以審理，此有本院九十六年八月二十二日審判
    筆錄一份附卷足憑，則依據刑事訴訟法第二百七十三條之二
    、同法第一百五十九條第二項之規定，本件不適用傳聞法則
    有關限制證據能力之相關規定，合先敘明。
二、上開事實，迭據被告甲○○、乙○○於偵查及本院審理時坦
    承不諱，核與證人即臺灣電力股份有限公司嘉南供電區營運
    處及線務課長丙○○於警詢證述遭竊情節相符，復有扣押書
    、贓物認領保管單各一紙、現場相片十四張及鐵製欄杆乙批
    （重約八十公斤）、鋼鋸手把一支、白色手套二只扣案可資
    佐證，是被告甲○○、乙○○上開自白與事實相符，堪以採
    信。本案事證已臻明確，被告甲○○、乙○○犯行均堪認定
    ，自應依法論科。
三、核被告甲○○、乙○○如事實欄二、三所為，均係犯刑法第
    三百二十一條第一項第三款之攜帶兇器竊盜罪。被告甲○○
    、乙○○二人就上開二次竊盜犯行，均有犯意聯絡及行為分
    擔，均應論以共同正犯。被告甲○○、乙○○二人有如事實
    欄一所載之前案科刑及執行紀錄，有卷附臺灣高等法院被告
    前案紀錄表二份可按，其二人受有期徒刑之執行完畢，五年
    以內故意再犯有期徒刑以上之本案竊盜罪，均為累犯，各應
    依刑法第四十七條第一項之規定加重其刑。又被告乙○○於
    有偵查犯罪職務之機關或公務員尚不知有如事實欄二所載之
    竊盜犯行前，即自行向檢察官供出，並進而接受裁判，有九
    十六年六月七日訊問筆錄在卷可按（見偵查卷第十二頁），
    是被告乙○○就該次竊盜犯行，應屬自首，爰依刑法第六十
    二條前段之規定，減輕其刑，並依法先加後減。被告甲○○
    、乙○○如事實欄二、三所載之竊盜犯行間，犯意各別、行
    為互異，應予分論併罰。爰審酌被告甲○○、乙○○不思正
    當努力工作營生，竟圖不勞而獲，及其犯罪之動機、目的係
    貪圖不法利益，惟所使用之手段對告訴人所生危害非輕，惟
    念渠二人犯後於偵查及本院審理時均能坦承犯行，尚具悔意
    ，且被告乙○○在竊盜犯行遭發覺前自首如事實欄二所載之
    竊盜犯行，犯後態度良好等一切情狀，分別量處如主文所示
    之刑，並均定應執行之刑，以資警惕。
四、扣案之鋼鋸手把一支及白色手套二只為被告甲○○所有供犯
    本罪所用之物，業經其供明在卷（見本院卷第五十二頁），
    應依刑法第三十八條第一項第二款規定宣告沒收，至於在前
    述高壓電塔附近查獲之刀片三支，尚無證據證明係屬被告二
    人所有，爰不予宣告沒收，附此敘明。
據上論斷，應依刑事訴訟法二百七十三條之一第一項、第二百九
十九條第一項前段，刑法第二十八條、第三百二十一條第一項第
三款、第四十七條第一項、第六十二條、第五十一條第五款、第
三十八條第一項第二款，判決如主文。
本案經檢察官丁○○到庭執行職務。
中　　華　　民　　國　　96　　年　　8 　　月　　31　　日
　　　　　　　　　刑事第六庭  　法　官　孫淑玉
以上正本證明與原本無異
如不服本判決應於收受本判後10日內向本院提出上訴書狀，並應
敘述具體理由。如未敘述上訴理由者，應於上訴期間屆滿後20日
內向本院補提理由書狀（均須按他造當事人之人數附繕本）「切
勿逕送上級法院」。
  　　　　　　　　　　　　　　　書記官  馬愛君
中　　華　　民　　國　　96　　年　　8 　　月　　31　　日
附錄本案論罪科刑法條：
中華民國刑法第321條
（加重竊盜罪）
犯竊盜罪而有左列情形之一者，處6月以上、5年以下有期徒刑：
一  於夜間侵入住宅或有人居住之建築物、船艦或隱匿其內而犯
    之者。
二  毀越門扇、牆垣或其他安全設備而犯之者。
三  攜帶兇器而犯之者。
四  結夥三人以上而犯之者。
五  乘火災、水災或其他災害之際而犯之者。
六  在車站或埠頭而犯之者。
前項之未遂犯罰之。
